臺灣高等法院高雄分院刑事裁定
111年度抗字第104號
抗 告 人  
即受刑人  蔡承翰



上列抗告人因犯違反毒品危害防制條例等罪定應執行刑案件，不
服臺灣屏東地方法院中華民國111年3月4日裁定（110年度聲字第
1697號），提起抗告，本院裁定如下：
    主  文
抗告駁回。
    理  由
一、原裁定意旨及抗告意旨各如附件裁定書及抗告狀。
二、應適用規範之說明
　　按數罪併罰之定應執行之刑，旨在綜合斟酌犯罪行為之不法
    與罪責程度，及對犯罪行為人施以矯正之必要性，而決定所
    犯數罪最終具體應實現之刑罰，以符罪責相當之要求。依刑
    法第51條第5 款之規定，採限制加重原則，以宣告各刑中之
    最長期為下限，各刑合併之刑期為上限，但不得逾30年，資
    為量刑自由裁量權之外部界限，如前有定應執行刑裁定之內
    部界限，亦應受其限制。另按法院於酌定執行刑時，不得違
    反刑法第51條之規定，並應體察法律規範之目的，謹守法律
    內部性界限，以達刑罰經濟及恤刑之目的；法院依刑法第51
    條第5 款定執行刑者，宜注意刑罰邊際效應隨刑期而遞減及
    行為人所生痛苦程度隨刑期而遞增之情形，並考量行為人復
    歸社會之可能性，妥適定執行刑。又執行刑之酌定，宜綜合
    考量行為人之人格及各罪間之關係。審酌各罪間之關係時，
    宜綜合考量數罪侵害法益之異同、對侵害法益之加重效應及
    時間、空間之密接程度，並考量行為人之人格與復歸社會之
    可能性外，不宜於定執行刑時重複評價。關於定應執行刑之
    量定，乃法院得依職權裁量之事項，苟以上開標準為基礎，
    於裁量時已妥為審酌而未逾越法律所規定之範圍，或濫用其
    權限，即不得任意指摘為違法或不當。
三、本院之判斷
　㈠本件抗告人所犯原裁定附表編號⒈至編號⒊所示共3罪，其全部
    各刑合併之刑期總計，即外部界限為有期徒刑5年6月；核計
    各罪獲判之宣告刑最高者，即內部界限為有期徒刑5年。原
    審就附表所示數罪定應執行刑為有期徒刑5年4月，業已給予
    恤刑優惠。
　㈡抗告意旨雖執前開情詞指摘原裁定為不當，然原裁定附表所
    示各罪均為毒品危害防制條例所規定之罪，其中編號⒊所示
    之罪並因法規競合關係而依藥事法規定處罰；三罪所涉犯罪
    行為之標的並均為第二級毒品即禁藥甲基安非他命，固為其
    相類之處。惟就犯罪之具體內涵而言，三罪除犯罪之行為態
    樣依序為持有、販賣、轉讓，均不相同以外，茲依其編號⒉
    關於販賣第二級毒品罪犯行、編號⒊關於轉讓第二級毒品（
    禁藥）犯行均已經各自吸收與其犯行相關之持有毒品行為，
    對照編號⒈所示持有第二級毒品犯行距編號⒉所示販賣（暨持
    有）犯行、編號⒊所示轉讓（暨持有）犯行發生之時間依序
    長達約二月、甚至約六月之久，客觀上亦具有相當之獨立性
    而未於判決時為該二罪所吸收，邏輯上自無因定執行刑又反
    而使其直接混同於上開經編號⒉、編號⒊所示犯行吸收之持有
    犯行而全然為該二罪所吸收之理。另編號⒉販賣第二級毒品
    、編號⒊轉讓禁藥犯行之間相隔亦將近四月，犯罪時空及行
    為態樣並均迥然有別。茲審酌三罪之犯罪性質、對象、犯罪
    類型各異、犯罪行為之內涵及時間區隔以外，原裁定復已敘
    明其審酌比例原則、公平正義原則之規範，謹守法律秩序之
    理念，體察法律之規範目的，使其結果實質正當，合於裁量
    之內部性界限，並依限制加重原則、罪責相當及受刑人復歸
    社會之可能性，定以應執行刑有期徒刑5年4月等情。經查其
    裁量既未逾越刑法第51條第5款之規定，復無違反自由裁量
    或濫用其職權可言，亦無違反前開原則而有濫用裁量權情事
    ，自屬允當。抗告意旨以原裁定為不當而提起抗告，請求本
    院撤銷原裁定，即無理由，應予駁回。
據上論結，應依刑事訴訟法第412條，裁定如主文。
中　　華　　民　　國　　111 　年　　5 　　月　　9 　　日
                  刑事第八庭　　審判長法　官　邱明弘
                                      法　官　黃宗揚
　　　　　                  　　　　　法　官　陳松檀
以上正本證明與原本無異。
如不服本裁定應於送達後5日內向本院提出再抗告狀。
中　　華　　民　　國　　111 　年　　5 　　月　　9 　　日
                                   　 書記官　李佳旻